【裁判字號】    89,易,670
【裁判日期】    890913
【裁判案由】    傷害
【裁判全文】
臺灣彰化地方法院刑事判決                          八十九年度易字第六七號
    公  訴  人  臺灣彰化地方法院檢察署檢察官
    被      告  乙○○
右列被告因傷害案件，經檢察官提起公訴（八十八年度偵字第九二０八號），本院判
決如左：
    主  文
乙○○共同傷害人之身體，處拘役伍拾伍日。如易科罰金，以佰元折算壹日。
    事  實
一、乙○○曾於民國（下同）八十三年間，因違反麻醉藥品管理條例案件，經台灣桃
    園地方法院判處有期徒刑四月確定，於八十三年四月一日易科罰金執行完畢，於
    本案未構成累犯。未知警惕，於八十八年八月十三日適逢生日，經公司課長甲○○、同事丙○○（二人已於偵查中撤回告訴）、丁○○及戊○○相約該日晚上於
    彰化縣和美鎮日日春餐飲店聚餐為其慶生飲宴時，因細故發生衝突。竟心生不甘
    ，先行離席，外出邀得姓名、年籍不詳之成年男子數名，基於共同傷害之犯意，
    返回前開餐飲店外，分持棒球棍、電擊棒毆打甫結完帳步出店外之丁○○、丙○○、甲○○，致丁○○受有頭部外傷、胸部挫傷、左側第八肋骨骨折等傷害；丙○○受有左胸挫傷之傷害；甲○○受有頭部外傷、左側腳趾撕傷等傷害。
二、案經丁○○訴請台灣彰化地方法院檢察署檢察官偵查起訴。
    理  由
一、被告乙○○於審理中經合法傳訊，無正當理由未到庭，惟於偵查及本院調查時均
    否認有前開犯行，辯稱，前揭時、地聚飲發生衝突後伊即離去，未再返回前開餐
    飲店，遑論糾眾打傷丁○○等人。本件是甲○○平日與伊有隙，故意誣指伊犯罪
    ，而丙○○為甲○○之下屬，附和甲○○之誣詞云云。經查，被告前開犯行，業
    據被害人丙○○、甲○○於偵查及本院調查中指述綦詳，互核相合，且同席聚飲
    之戊○○，因與被告乙○○一些朋友認識，未被打一節，亦經甲○○陳明。雖訊
    據戊○○證述，當天五人去聚餐，（喝到幾點發生衝突）不知道，發生原因也不
    清楚，（乙○○是否先行離去）也不知道，當時其已喝醉，先到車上睡覺，打架
    之人其並不認識，也不知道被告是否在場云云。但揆以戊○○確與被告及被害人
    等同席聚飲，若果被害人三人均遭不詳人毆打，則除非毆打者與戊○○相熟，否
    則戊○○寧有未蒙其殃之理，足見戊○○所述係避免得罪被告之飾詞，縱無足積
    極證明被告之犯行，惟反徵甲○○所述非虛。又衡以甲○○與被告平日若有不和
    ，應無相約慶祝被告生日之舉；且當日飲宴，被害人除與被告衝突外，並無其他
    事端發生，無由招打；復丙○○與被告平日無隙，又有同事之誼，若果遭不明人
    毆打，是否即會附和上司甲○○誣指被告堪值懷疑，況丙○○已堅詞否認此節，
    且明確指遭毆打時，被告即在現場無訛。綜上，更有被害人之診斷書影本三紙在
    卷供稽，被告所辯，委無足採，本案事證明確，被告犯行堪予認定。
二、核被告所為，係犯刑法第二百七十七條第一項之傷害罪。被告與不詳姓名、年籍
    之成年男子間有犯意之聯絡、行為之分擔，應論以共同正犯。爰審酌被告之素行
    、犯罪之動機、目的、手段、犯後之態度暨被害人丁○○所受傷害情形等一切情
    狀，量處如主文所示之刑，並諭知易科罰金之折算標準，以示懲儆。
三、被告經合法傳喚，有送達證書一紙在卷可證，無正當理由未到庭，本院認本案應
    科拘役，爰不待其陳述逕行判決，併此敘明。
據上論斷，應依刑事訴訟法第二百九十九條第一項前段、第三百零六條，刑法第二十
八條、第二百七十七條第一項、第四十一條，罰金罰鍰提高標準條例第一條前段、第
二條，判決如主文。
本案經檢察官吳祚延到庭執行職務。
中      華      民      國      八十九      年    九    月    十三    日
                                臺灣彰化地方法院刑事第二庭
                                      法      官    洪  榮  謙
右正本證明與原本無異。
如不服本裁定，應於裁定送達後五日內向本院提出抗告狀( 須附繕本 )。
                                      法院書記官    梁  高  賓
中      華      民      國      八十九      年    九    月    十八    日
刑法第二百七十七條
傷害人之身體或健康者，處三年以下有期徒刑，拘役或一千元以下罰金。
犯前項之罪，因而致人於死者，處無期徒刑或七年以上有期徒刑，致重傷者，處三年
以上，十年以下有期徒刑。


司法院資訊處製作；財團法人民間司法改革基金會備份。
